【裁判字號】    99,訴,555
【裁判日期】    990406
【裁判案由】    妨害性自主罪
【裁判全文】
臺灣臺中地方法院刑事判決               99年度訴字第555號
公  訴  人  臺灣臺中地方法院檢察署檢察官
被      告  乙○○
上列被告因妨害性自主罪案件，經檢察官提起公訴（98年度偵字
第19886 號），被告於準備程序中就被訴事實為有罪之陳述，本
院於聽取當事人之意見後，合議庭裁定以簡式審判程序審理，判
決如下：
    主    文
乙○○對於十四歲以上未滿十六歲之女子為性交，累犯，處有期
徒刑柒月；又對於十四歲以上未滿十六歲之女子為性交，累犯，
處有期徒刑柒月，應執行有期徒刑壹年。
    犯罪事實及理由
一、乙○○曾因妨害性自主案件，經臺灣臺中地方法院判處有期
    徒刑7年6月，上訴後，為臺灣高等法院臺中分院駁回上訴確
    定，於民國96年1月25日縮短刑期假釋，至98年2月1 日假釋
    期滿未經撤銷而執行完畢。詎其猶不知悔改，於98年7 月間
    ，經由網路認識代號000000000之女子（下稱甲○，83年1 月
    生，其餘年籍詳卷），乙○○能預見甲 ○可能為14歲以上未
    滿16歲，竟仍基於與14歲以上未滿16歲之女子為性交之不確
    定故意，於98年7月14日凌晨1時許，在臺中縣太平市○○街
    8巷19號其居處之房間內，於不違反甲○意願之情形下，撫摸
    甲 ○之胸部、陰部後，再以其手指及陰莖插入甲 ○之陰道而
    為性交得逞。乙○○於同年月15日19時31分許，撥打電話邀
    約甲○外出遊玩，甲○應允，偕同乙○○外出，繼於同日夜間
    某時，乙○○又另行起意，在其上開居處之房間內，於不違
    反甲○意願之情形下，以其陰莖插入甲○之陰道而為性交得逞
    。
二、前開犯罪事實，有下列證據可證：
（一）被告乙○○於警詢、偵查中之自白，及於本院準備程序、
      審理時為認罪之陳述。。
（二）告訴人甲○於警詢及偵查中之陳述。
（三）臺中市警察局婦幼警察隊受理各類案件紀錄表、中國醫藥
      大學附設醫院受理疑似性侵害事件驗傷診斷書、內政部警
      政署刑事警察局98年8 月17日刑醫字第0980104432號鑑驗
      書各1份。
三、核被告所為，係犯刑法第227條第3項對於14歲以上未滿16歲
    之女子為性交罪。被告前後2 次犯行，犯意各別，行為互殊
    ，應予分論併罰。查被告曾因妨害性自主案件，經本院判處
    有期徒刑7年6月，上訴後為臺灣高等法院臺中分院駁回上訴
    確定，於98年2月1日假釋期滿未經撤銷而執行完畢，有臺灣
    高等法院被告前案紀錄表1 份在卷可稽，其於有期徒刑執行
    完畢後，5 年以內故意再犯本件有期徒刑以上之罪，為累犯
    ，均應依刑法第47條第1 項之規定，加重其刑。另被告為成
    年人，甲○為未滿18歲之人，為兒童及少年福利法第2條所稱
    之少年，被告雖係故意對少年犯本件之罪，然因本罪就被害
    人係少年已定有特別處罰規定，依兒童及少年福利法第70條
    第1項但書之規定，自毋庸再依該條第1項前段之規定加重其
    刑，併予敘明。
四、爰審酌被告前已有妨害性自主罪前科，仍不知警惕，竟仍與
    14歲以上未滿16歲之少女交往，並進而發生性行為，惡行非
    輕，及其智識程度、生活狀況，暨其於警偵審中均坦承犯行
    、已知悔悟、態度良好，僅因雙方賠償金額相差過大，致未
    能達成民事和解等一切情狀，量處如主文所示之刑，並定其
    應執行之刑，以資懲儆。
五、依刑事訴訟法第273條之1第1項、第299條第1項前段、第310
    條之2、第454條第1項，刑法第227條第3項、第47條第1項、
    第51條第5款，判決如主文。
本案經檢察官李莉玲到庭執行職務
中    華    民    國    99    年    4     月    6     日
                  刑事第九庭    法  官 唐光義

以上正本證明與原本無異。
如不服本判決，應於收受送達後10日內向本院提出上訴書狀（應
敘述具體理由並附繕本）。
上訴書如未敘述理由，應於上訴期間屆滿後20日內補提理由書於
本院。                          書記官 黃聖心
中    華    民    國    99    年    4     月     6    日

附錄論罪科刑法條：
中華民國刑法第227條
（未成年人）
對於未滿十四歲之男女為性交者，處 3 年以上 10 年以下有期
徒刑。
對於未滿十四歲之男女為猥褻之行為者，處 6 個月以上 5 年以
下有期徒刑。
對於十四歲以上未滿十六歲之男女為性交者，處 7 年以下有期
徒刑。
對於十四歲以上未滿十六歲之男女為猥褻之行為者，處 3 年以
下有期徒刑。
第 1 項、第 3 項之未遂犯罰之。

中華民國刑法第47條
（累犯）
受徒刑之執行完畢，或一部之執行而赦免後，五年以內故意再犯
有期徒刑以上之罪者，為累犯，加重本刑至二分之一。
第 98 條第 2 項關於因強制工作而免其刑之執行者，於受強制
工作處分之執行完畢或一部之執行而免除後，五年以內故意再犯
有期徒刑以上之罪者，以累犯論。

中華民國刑法第51條
（數罪併罰之方法）
數罪併罰，分別宣告其罪之刑，依下列各款定其應執行者：
一、宣告多數死刑者，執行其一。
二、宣告之最重刑為死刑者，不執行他刑。但罰金及從刑不在此
    限。
三、宣告多數無期徒刑者，執行其一。
四、宣告之最重刑為無期徒刑者，不執行他刑。但罰金及從刑不
    在此限。
五、宣告多數有期徒刑者，於各刑中之最長期以上，各刑合併之
    刑期以下，定其刑期。但不得逾三十年。
六、宣告多數拘役者，比照前款定其刑期。但不得逾一百二十日
    。
七、宣告多數罰金者，於各刑中之最多額以上，各刑合併之金額
    以下，定其金額。
八、宣告多數褫奪公權者，僅就其中最長期間執行之。
九、宣告多數沒收者，併執行之。
十、依第 5 款至第 9 款所定之刑，併執行之。但應執行者為 
    3 年以上有期徒刑與拘役時，不執行拘役。

司法院資訊處製作；財團法人民間司法改革基金會備份。
